【裁判字號】    98,易,1103
【裁判日期】    990129
【裁判案由】    竊盜
【裁判全文】
臺灣苗栗地方法院刑事判決              98年度易字第1103號
公  訴  人  臺灣苗栗地方法院檢察署檢察官
被      告  乙○○
上列被告因竊盜案件，經檢察官提起公訴（98年度偵字第6040號
），被告於本院準備程序中就被訴之事實為有罪之陳述，經本院
裁定進行簡式審判程序審理，並判決如下：
    主  文
乙○○犯竊盜罪，累犯，處有期徒刑伍月，又犯毀越安全設備竊
盜罪，累犯，處有期徒刑柒月，應執行有期徒刑拾壹月。
    犯  罪  事  實
一、乙○○意圖為自己不法之所有，基於竊盜之犯意：(一)先於98
    年9 月18日12時許，在苗栗縣竹南鎮○○路群創光電公司前
    ，以汽車鑰匙直接插入汽車鑰匙孔發動汽車之方式，竊取甲
    ○○所有而置放於該處之R3-7956 號自小客車，得手後，(二)
    於同日下午14時許，駕駛該贓車至苗栗縣竹南鎮龍鳳里龍鳳
    新村52號處，爬上遮雨棚及該屋頂樓，再以徒手（起訴書誤
    載為以不詳物品）毀壞房屋頂樓屬安全設備之鐵窗，繼逾越
    亦屬安全設備窗戶之方式，進入屋內（侵入住宅部分未據告
    訴及起訴），竊取丙○○所有之電腦主機、數位相機各1 台
    、戒指2 枚、存摺1 本、金融卡1 張、手錶1 只等物，並將
    之以新台幣5 千元賣給不詳年籍姓名綽號「黑仔」之男子，
    小客車則丟棄於苗栗縣竹南鎮清寧橋橋下，竊取自小客車之
    汽車鑰匙則隨意丟棄，嗣經警循線查獲上情。又乙○○於於
    上述(二)之犯罪事實未經發覺前，即向有偵查犯罪權之機關自
    承犯罪，嗣並接受裁判。
二、案經苗栗縣警察局苗栗分局報請臺灣苗栗地方法院檢察署檢
    察官偵查起訴。
    理  由
一、本件被告庚雄所犯非死刑、無期徒刑或最輕本刑有期徒刑3
    年以上之罪，亦非高等法院管轄第一審案件，且於準備程序
    進行中，被告先就被訴事實為有罪之陳述，經告知被告簡式
    審判程序之旨，並聽取檢察官、被告之意見後，本院裁定進
    行簡式審判程序，是本件之證據調查，依刑事訴訟法第273
    條之2 規定，不受同法第159 條第1 項、第161 條之2、 第
    161 條之3 、第163 條之1 及第164 條至第170 條規定之限
    制，合先敘明。
二、認定犯罪事實所憑之證據及其認定之理由：
    (一)訊據被告對於上開犯罪事實迭於警詢（偵卷第7 頁、8 頁
    、9 頁）、偵訊（偵卷第37頁、58頁）及本院審理時（本院
    卷第40頁、44頁）坦承不諱。(二)核與證人徐福坤於警詢時之
    證述相符（偵卷第13頁、15頁）。(三)復據被害人即證人甲○
    ○、丙○○於警詢證述綦詳（偵卷第22頁反面、26頁）。(四)
    繼有贓物認領保管單1 紙（偵卷第28頁）。(五)另有苗栗縣警
    察局車輛尋獲電腦輸入單、車籍資料－基本資料詳細畫面各
    1 紙在卷足憑（偵卷第18頁、29頁）。(六)綜上，本件事證明
    確，被告犯行洵堪認定，應予依法論科。
三、適用之法律：
(一)、按鐵窗及窗戶均具有防盜之作用，應均屬刑法第321 條第1
    項第2 款所定之其他安全設備，是核被告所為分別係犯刑法
    第320 條第1 項之普通竊盜罪，及同法第321 條第1 項第2
    款之加重竊盜罪。
(二)、被告所犯上開2罪，犯意各別，行為互殊，應予分論併罰。
(三)、被告所犯加重竊盜罪，於犯罪未發覺前向有偵查犯罪權之機
    關自承犯罪事實接受裁判，除為公訴人所不爭外（本院卷第
    47頁），並有警詢筆錄1 份在卷足佐（偵卷第7 頁），符合
    自首之要件，爰依刑法第62條前段之規定，減輕其刑。
(四)、被告前有竊盜、違反毒品危害防制條例等前案，經法院判處
    徒刑確定，甫於97年9 月19日縮短刑期假釋出獄，繼於98年
    1 月29日因縮刑期滿，未經撤銷而以已執行完畢論，有臺灣
    高等法院被告前案紀錄表1 紙在卷憑，其於受徒刑之執行完
    畢後，5 年以內故意再犯有期徒刑以上之罪者，為累犯，爰
    依刑法第47條第1 項規定，各加重其刑。
四、爰審酌被告之犯罪動機、目的、所受之刺激、手段、品行、
    國中畢業之智識程度、所生危害及犯罪後已坦承犯行，犯後
    態度尚稱良好等一切情狀，爰量處如主文所示之刑，並合併
    定其應執行刑，以資懲儆。
五、被告行竊自小客車所用之該支鑰匙，業已丟棄，為免將來執
    行困難，爰不予宣告沒收。
六、據上論斷：應依刑事訴訟法第273 條之1 第1 項、第299 條
    第1 項前段、刑法第320 條第1 項、第321 條第1 項第2 款
    、第47條第1 項、第62條前段、51條第5 款，刑法施行法第
    1 條之1 第1 項、第2 項前段，判決如主文。
中    華    民    國    99    年    1     月    29    日
                  刑事第一庭    法  官  林信旭
以上正本證明與原本無異。
如不服本判決應於收受判決後10日內向本院提出上訴書狀，並應
應敘述具體理由。其未敘述上訴理由者，應於上訴期間屆滿後20
日內向本院補提理由書( 均須按他造當事人之人數附繕本) 「切
勿逕送上級法院」。告訴人或被害人如對本判決不服者，應具備
理由請求檢察官上訴，其上訴期間之計算係以檢察官收受判決正
本之日期為準。
                                書記官  黃雅琦
中    華    民    國    99    年    1     月    29    日
本判決附錄法條全文：
中華民國刑法第320條
（普通竊盜罪、竊佔罪）
意圖為自己或第三人不法之所有，而竊取他人之動產者，為竊盜
罪，處5  年以下有期徒刑、拘役或 5 百元以下罰金。
意圖為自己或第三人不法之利益，而竊佔他人之不動產者，依前
項之規定處斷。
前二項之未遂犯罰之。
中華民國刑法第321條
（加重竊盜罪）
犯竊盜罪而有左列情形之一者，處 6 月以上、 5 年以下有期徒
刑：
一、於夜間侵入住宅或有人居住之建築物、船艦或隱匿其內而犯
    之者。
二、毀越門扇、牆垣或其他安全設備而犯之者。
三、攜帶兇器而犯之者。
四、結夥三人以上而犯之者。
五、乘火災、水災或其他災害之際而犯之者。
六、在車站或埠頭而犯之者。
前項之未遂犯罰之。

司法院資訊處製作；財團法人民間司法改革基金會備份。
